【裁判字號】    95,簡上,5
【裁判日期】    920207
【裁判案由】    毒品危害防制條例
【裁判全文】
臺灣彰化地方法院刑事判決               95年度簡上字第5號
上  訴  人  臺灣彰化地方法院檢察署檢察官
被      告  甲○○
                      號
上列上訴人因被告違反毒品危害防制條例案件，不服本院九十四
年度彰簡字第九五八號中華民國九十四年十一月九日第一審判決
（原聲請簡易判決處刑案號：九十四年度毒偵字第四七四一號）
，及檢察官移送併案審理（九十四年度毒偵字第五八八三號），
本院管轄第二審合議庭判決如下︰
    主  文
原判決撤銷。
甲○○連續施用第二級毒品，處有期徒刑肆月，如易科罰金，以
佰元折算壹日。
扣案之甲基安非他命殘渣袋壹個沒收銷燬之；又吸食器個、削
尖吸管肆支及玻璃球管壹支均沒收。
        事  實
一、甲○○曾於民國九十四年間，因施用毒品案件，經本院裁定
    送觀察、勒戒後，認無繼續施用毒品之傾向，於九十四年六
    月六日執行完畢釋放。詎其於觀察、勒戒執行完畢釋放後五
    年內，復基於施用第二級毒品甲基安非他命之概括犯意，自
    九十四年六月間（即九十四年六月六日觀察、勒戒執行完畢
    釋放後）某日起至同年十月十六日止，連續在彰化縣秀水鄉
    ○○村○○路六四０巷十之二號住處等地，以將第二級毒品
    甲基安非他命置於玻璃吸食器內，外以火燒烤，產生煙霧後
    ，再予吸食之方式，連續施用第二級毒品甲基安非他命多次
    。嗣先於九十四年九月十一日下午二時五十分許，在其上址
    住處，為警查獲，並扣得其所有供施用甲基安非他命之吸食
    器二個及削尖吸管四支；又於同年十月十八日下午二時許，
    在其上址住處，為警查獲，並扣得甲基安非他命殘渣袋一個
    及其所有供施用甲基安非他命之玻璃球管一支、吸食器一個
    。
二、案經彰化縣警察局鹿港分局報請台灣彰化地方法院檢察署檢
    察官聲請簡易判決處刑及檢察官移送併案審理（九十四年度
    毒偵字第五八八三號）。
        理  由
一、訊據被告甲○○對於上揭施用第二級毒品甲基安非他命之事
    實坦承不諱，且警方於九十四年九月十一日、同年十月十八
    日所採取之被告尿液，經送鑑驗結果，確均呈甲基安非他命
    陽性反應，此有彰化縣警察局鹿港分局委託檢驗尿液代號與
    真實姓名對照認證表二紙、彰化縣衛生局煙毒尿液檢驗成績
    書二份在卷可稽，並有甲基安非他命殘渣袋一個、吸食器三
    個、削尖吸管四支及玻璃球管一支扣案可參，此外復有照片
    七幀附卷可資佐證，足徵被告之自白與事實相符，堪予採信
    ，是以本件被告連續施用第二級毒品甲基安非他命之事證已
    臻明確。又被告前於九十四年間，因施用毒品案件，經本院
    裁定送觀察、勒戒後，認無繼續施用毒品之傾向，於九十四
    年六月六日執行完畢釋放，詎被告猶於前開觀察、勒戒執行
    完畢釋放後五年內再犯本案，此有臺灣彰化地方法院檢察署
    刑案資料查註紀錄表及臺灣高等法院被告全國前案紀錄表在
    卷可證。綜上所述，本件事證已臻明確，被告犯行堪予認定
    。
二、核被告所為，係犯毒品危害防制條例第十條第二項之施用第
    二級毒品罪。其於施用第二級毒品甲基安非他命前後持有甲
    基安非他命之低度行為，應為其施用之高度行為所吸收，不
    另論罪。被告先後多次施用第二級毒品甲基安非他命之行為
    ，時間緊接，犯罪構成要件相同，顯係基於概括犯意為之，
    為連續犯，應論以一罪，並依法加重其刑。原聲請簡易判決
    處刑書雖僅認被告連續施用甲基安非他命至九十四年九月十
    一日某時許止，惟被告嗣後又於同年十月十八日為警查獲，
    經警採驗其尿液結果亦呈甲基安非他命陽性反應，且被告亦
    坦承連續施用甲基安非他命至九十四年十月十六日，是以就
    被告施用甲基安非他命犯行所漏列部分，因與已起訴部分，
    有裁判上一罪之關係，依審判不可分原則，本院自得併予審
    理，附此敘明。原審判決引據檢察官之聲請簡易判決處刑書
    以被告事證明確而論罪科刑，固非無見，惟因未及審酌被告
    嗣後於九十四年十月十八日為警查獲而有連續施用甲基安非
    他命犯行部分而有未洽，公訴人據此上訴指摘原判決不當，
    非無理由，原判決應予撤銷改判。爰審酌被告施用毒品之期
    間、動機、目的、方法、不知珍惜身體，犯罪所生危害及其
    犯罪後之態度等一切情狀，量處如主文所示之刑，並諭知易
    科罰金之折算標準，以示懲儆。扣案之甲基安非他命殘渣袋
    一個（其包裝之塑膠袋一個與毒品無法完全析離，應全部視
    為毒品）為第二級毒品，應依毒品危害防制條例第十八條第
    一項前段之規定，諭知沒收併銷燬之，又扣案之吸食器三個
    、削尖吸管四支及玻璃球管一支均係被告所有，供施用甲基
    安非他命所用之物，此業據被告供述甚詳，爰均併予宣告沒
    收。
據上論斷，應依刑事訴訟法第四百五十五條之一第一項、第三項
、第三百六十九條第一項前段、第三百六十四條、第二百九十九
條第一項前段，毒品危害防制條例第十條第二項、第十八條第一
項前段，刑法第十一條前段、第五十六條、第四十一條第一項前
段、第三十八條第一項第二款，罰金罰鍰提高標準條例第二條，
判決如主文。
本案經檢察官何蕙君到庭執行職務。
中    華    民    國    92    年    2     月    7     日
                  刑事第二庭    審判長法  官  石馨文
                                      法  官  李水源
                                      法  官  黃齡玉
以上正本證明與原本無異。
本判決不得上訴。
中    華    民    國    95    年    2     月    7     日
                                      書記官  梁高賓
附錄本案判決論罪科刑法條：
毒品危害防制條例第十條
施用第一級毒品者，處六月以上五年以下有期徒刑。
施用第二級毒品者，處三年以下有期徒刑。


司法院資訊處製作；財團法人民間司法改革基金會備份。
